

PROFIL PERSONNEL

Passionné de technologies depuis mon enfance. Mon Amstrad CPC6128 m'a rapidement donné goût au monde du numérique.

Mon attirance pour ce domaine n'a cessé de grandir. J'ai pu compléter mes acquis au fils des années par des MOOCS et par un BTS en électronique.

Actuellement membre de la famille "La Poste", j'ai pu mettre à profit mon coté créatif et mon expérience, pour mener à terme plusieurs projets au sein de l'entreprise.

COMPÉTENCES

HTML5 / CSS3 / Bootstrap4: 80%

• JS / jQuery : 70% PHP / MVC / POO : 70%

• VB.NET: 85% SQL / MySQL: 70% • Python: 40%



SCAN ME

CONTACT

Mobile: 06.80.57.74.93 Mail: e.albrecht@outlook.fr

Adresse: Berteaucourt-les-Thennes Linkedin: www.linkedin.com/in/eric-

albrecht-270248153/

GitHub: https://github.com/EricALBRECHT

EXPÉRIENCES PROFESSIONNELLES

Technicien Multicompétant

2019 - LA POSTE - PIC - ROYE

Intervention dans les domaines industriel, informatique, réseau, téléphonie IP, sûreté.

Technicien de Maintenance

2016-2019 - LA POSTE - PIC - ROYE

Pilote Machine Trieuse Petit Format (TTF)

2008-2015 - LA POSTE - PDC - Longueau

Facteur

2006-2008 - LA POSTE - PDC - Longueau

Technicien Electronique

2004 - 2005 - ALCATEI - EU

FORMATIONS

Technicien Industriel

2015 - CAMPUS DT CHARTRES

• Alternance sur la PIC de Bourges

BTS Electronique

2002-2004 Lycée Edouard Branly - Amiens

Bac STI Génie Electronique

2002 - Lycée Edouard Branly - Amiens

PROJETS ET PASSIONS

- Projets Divers : SUMATRA, Gestion signalétique, ...
- IDEO: Application Windows Intégration Des Environements Opérationnels
- INFORMEO: Développement application sur Android -Outil de communication dédié aux facteurs fonctionnant sur FACTEO. Lauréat 1er prix trophé BIP'S.